---
title: "Exercise01_ans"
author: "wangzx"
date: "2017年3月18日"
output: html_document
---

```{r setup, include=FALSE}
knitr::opts_chunk$set(echo = TRUE)
```

benchmark based on Intel® Xeon® Processor E3-1230 v3 @ 3.30 GHz, 16.0 GB RAM, Ubuntu 16.04

# time transform function

```{r}
timetrans <- function(x){
  as.numeric(strptime(x, format = "%H:%M"))
}
```

# load data

```{r}
ds<-data.frame(id=seq(10,80,by=10),
               anest=c("baker","baker",rep("dow",6)),
               start=c("08:00","09:00","09:00","08:00","10:00","12:30","13:30","18:00"),
               end=c("11:00","13:00","15:30","13:30","11:30","13:30","14:30","19:00"),
               stringsAsFactors = F)
```

```{r}
ds<-data.frame(id=seq(10,70,by=10),
               anest=c("baker","baker",rep("dow",5)),
               start=c("08:00","09:00","09:00","08:00","12:00","6:30","16:00"),
               end=c("11:00","13:00","11:30","15:30","16:30","8:30","19:00"),
               stringsAsFactors = F)
```

```{r}
ds<-data.frame(id=seq(10,160,by=10),
               anest=c("baker","baker",rep("dow",14)),
               start=c("08:00","09:00","09:00","08:00","10:00","12:30","13:30","10:30",
                       "18:00","8:30","9:45","13:45","15:00","9:45","12:30","11:00"),
               end=c("11:00","13:00","15:30","13:30","11:30","13:30","14:30","15:00",
                     "19:00","19:00","11:15","15:45","18:30","14:30","17:30","18:00"),
               stringsAsFactors = F)
```


# convert data

```{r}
d <- ds[ds$anest == "dow",]
d$start <- timetrans(d$start)
d$end <- timetrans(d$end)
```

# solution timecut

```{r}
solutiontimecut <- function(data){
  # find interval
  data[,"start"] <- as.numeric(strptime(data[,"start"], format = "%H:%M"))
  data[,"end"] <- as.numeric(strptime(data[,"end"], format = "%H:%M"))
  data <- as.matrix(data[,c("id","start","end")])
  n <- nrow(data)
  interval <- sort(unique((c(data[,'start'],data[,'end']))))
  l <- length(interval)-1
  out <- matrix(rep(0,n*l),nrow = n, ncol = l)
  
  for (i in 1:n){
    for (j in 1:l){
      if(max(c(data[i,'start'],interval[j]))<min(c(data[i,'end'],interval[j+1]))){
        out[i,j] <- 1
        }
    }
  }
  
  cs <- colSums(out)
  res <- apply(out[,cs==max(cs)],2,FUN=function(x){data[x==1,'id']})
  return(list(times = nrow(res), id = res))
}

solutiontimecut(ds[ds$anest == "dow",])
microbenchmark::microbenchmark(solutiontimecut(ds[ds$anest == "dow",]))



#$times
#[1] 3
#
#$id
#     [,1] [,2]
#[1,]   30   30
#[2,]   40   40
#[3,]   50   60

#> microbenchmark::microbenchmark(solution2(ds[ds$anest == "dow",]))
#Unit: microseconds
#                               expr     min       lq     mean   median       uq     max neval
# solution2(ds[ds$anest == "dow", ]) 520.639 531.0715 544.6541 539.2095 553.7105 741.394   100
```

# solution association ruler


```{r}
solutionar <- function(data){
  data[,"start"] <- as.numeric(strptime(data[,"start"], format = "%H:%M"))
  data[,"end"] <- as.numeric(strptime(data[,"end"], format = "%H:%M"))
  data <- as.matrix(data[,c("id","start","end")])
  n <- nrow(data)

  ini <- matrix(NA,nrow = n*(n-1)/2, ncol = 3)
  k=1
  for(i in 1:(n-1)){
    for(j in (i+1):n){
      ini[k,] <- c(data[c(i,j),"id"] ,max(data[c(i,j),"start"]) < min(data[c(i,j),"end"]))
      k = k + 1
    }
  }
  overset <- ini[ini[,3]==1,1:2]
  while(!is.null(overset)){
    oversetold <- overset
    odim <- dim(overset)
    overset <- NULL
  for(i in 1:(odim[1]-1)){
    for(j in (i+1):odim[1]){
      if(identical(oversetold[i,-odim[2]], oversetold[j,-odim[2]]) ){
        if(length(ini[ini[,1] == oversetold[i,odim[2]] & ini[,2] == oversetold[j,odim[2]] ,3])!=0)
          if(ini[ini[,1] == oversetold[i,odim[2]] & ini[,2] == oversetold[j,odim[2]] ,3]==1){
            overset <- rbind(overset, union(oversetold[i,],oversetold[j,]))
          }
      }
    }
  }
  }
  return(list(times = ncol(oversetold), res = oversetold))
}
solutionar(ds[ds$anest == "dow",])
microbenchmark::microbenchmark(solutionar(ds[ds$anest == "dow",]))

#$times
#[1] 3
#
#$res
#     [,1] [,2] [,3]
#[1,]   30   40   50
#[2,]   30   40   60
#
#> microbenchmark::microbenchmark(solutionafix(ds[ds$anest == "dow",]))
#Unit: microseconds
#                                  expr     min      lq     mean  median      uq      max neval
# solutionafix(ds[ds$anest == "dow", ]) 465.532 482.164 536.6326 522.507 565.344 1721.841   100
```









# solution a(cpp)

```{r}
library(Rcpp)
cppFunction('
  IntegerMatrix solutionacpp(DataFrame x){
    IntegerVector id = x["id"];
    IntegerVector start = x["start"];
    IntegerVector end = x["end"];
    int n = id.size();
    IntegerMatrix ini(n*(n-1)/2,3);
    int k = 0;
    int startmax = 0;
    int endmin = 0;
    for(int i = 0; i < (n-1); i++){
      for(int j = (i+1); j < n; j++){
        ini(k, 0) = id[i];
        ini(k, 1) = id[j];
        if(start[i] < start[j])
        {
          startmax = start[j];
        }
        else
        {
          startmax = start[i];
        }
        if(end[i] < end[j])
        {
          endmin = end[i];
        }
        else
        {
          endmin = end[j];
        }
        if(startmax < endmin)
        {
          ini(k, 2) = 1;
        }
        else
        {
          ini(k, 2) = 0;
        }
        k++;
      }
    }
    return(ini);
  }'
)
solutionacpp(d)
microbenchmark::microbenchmark(solutionacpp(d))
```


# solution 1

```{r}
# check overlap
check <- function(index, data){
  res <- index[max(data[index,]$start) < min(data[index,]$end)]
  if(length(res)!=0){
    return(res)
  }
}

# generate combn
index <- function(n){
  ind <- NULL
  for( k in 2:n){
    ind <- c(ind, combn(n, k, simplify = F))
  }
  return(ind)
}

# find overlap
findoverlap <- function(data){
  n <- nrow(data)
  Filter(Negate(is.null), lapply(index(n),function(x){check(x,data)}))
}

solution1 <- function(data){
  res <- findoverlap(data)
  l <- sapply(res,length)
  postion <- which(l == max(l))
  return(list(times = max(l), id = lapply(postion, function(x){d[res[[x]],"id"]})))
}

solution1(d)
microbenchmark::microbenchmark(solution1(d))



#$times
#[1] 3
#
#$id
#$id[[1]]
#[1] 30 40 50
#
#$id[[2]]
#[1] 30 40 60


#> microbenchmark::microbenchmark(solution1(d))
#Unit: milliseconds
#         expr  min       lq     mean   median       uq      max neval
# solution1(d) 4.24 4.528976 4.823675 4.623784 5.161492 6.359961   100
```



# solution 3

伪代码：

n = 数据行数

for k n->2：
    index <- $C_n^k$ 所有组合组成的list
    对 index 中的每一个项：
        if max（数据中index对应的行的start值）<min（数据中index对应的列的end值） then
           取出数据的id值，添加到res后
        else 返回NULL
    将res的NULL值清空
    if res不为空 then 返回res的长度和id
    

```{r}
solution3 <- function(data){
  n <- nrow(data)
  for( k in n:2){
    index <- combn(n, k, simplify = F)
    res <- Filter(Negate(is.null), lapply(index, function(x){if(max(data[x,]$start) < min(data[x,]$end)){data[x,"id"]}}))
    if(length(res)!=0){
      return(list(times = length(res[[1]]), id = res))
    }
  }
}
solution3(d)
microbenchmark::microbenchmark(solution3(d))



#$times
#[1] 3
#
#$id
#$id[[1]]
#[1] 30 40 50
#
#$id[[2]]
#[1] 30 40 60
#
#
#> microbenchmark::microbenchmark(solution3(d))
#Unit: milliseconds
#         expr      min       lq     mean   median       uq     max neval
# solution3(d) 3.072219 3.301445 3.584463 3.408503 3.897921 6.47481   100
```




# solution 4
```{r}
solution4 <- function(data){
  n <- nrow(data)
  Filter(Negate(is.null), lapply(lapply(n:2, function(x){combn(n,x)}), function(x){Filter(Negate(is.null), apply(x ,2, function(x){if(max(data[x,]$start) < min(data[x,]$end)){data[x,"id"]}}))}))
}
solution4(d)
microbenchmark::microbenchmark(solution4(d))



#[[1]]
#[[1]][[1]]
#[1] 30 40 50
#
#[[1]][[2]]
#[1] 30 40 60
#
#
#[[2]]
#[[2]][[1]]
#[1] 30 40
#
#[[2]][[2]]
#[1] 30 50
#
#[[2]][[3]]
#[1] 30 60
#
#[[2]][[4]]
#[1] 30 70
#
#[[2]][[5]]
#[1] 40 50
#
#[[2]][[6]]
#[1] 40 60
#
#
#> microbenchmark::microbenchmark(solution4(d))
#Unit: milliseconds
#         expr     min       lq     mean   median       uq     max neval
# solution4(d) 4.42054 4.465509 5.210422 4.606097 5.348903 41.0501   100
```



```{r}
#创建提取子矩阵  方法一
a<-c(1,2,5)
sm<-outer(a,a,FUN = "paste",sep=",")
sm<-c(sm)
sm<-paste0(sm,collapse=",")
sm<-strsplit(sm,",")
sm<-unlist(sm)
sm<-as.numeric(sm)
sm<-matrix(sm,ncol = 2,byrow = T)
#创建提取子矩阵   方法二
a<-c(1,2,5)
n<-length(a)
x1<-rep(a,n)
x2<-rep(a,each=n)
sm<-as.matrix(data.frame(x1,x2))
#创建提取子矩阵  方法三
sm<-as.matrix(data.frame(expand.grid(x = c(1,2,5), y = c(1,2,5))))
```

